【裁判字號】    97,交聲,1502
【裁判日期】    970908
【裁判案由】    聲明異議
【裁判全文】
臺灣高雄地方法院交通事件裁定        97年度交聲字第1502號
原處分機關  交通部公路總局高雄區監理所
異  議  人  甲○○
即受處分人
上列異議人因違反道路交通管理處罰條例案件，對於交通部公路
總局高雄區監理所民國97年6 月25日所為之裁決（高監自裁字裁
80-B00000000號)， 聲明異議，本院裁定如下：
    主  文
異議駁回。
    理  由
一、異議意旨略以：異議人即受處分人甲○○停車之位置，經異
    議人以高雄市政府交通設施入口查詢網站查詢，網站查詢結
    果顯示並未標示該路段為禁止臨時停車路段，且該路段之現
    場禁止臨時停車標誌設置不明確，依照違反道路交通管理事
    件統一裁罰基準及處理細則第12條第1 項第7 款：「駕駛汽
    車因交通管制設施設置不明確或受他物遮蔽，致違反該設施
    之指示」之規定，應免予舉發，爰請求撤銷原處分云云。
二、按禁止臨時停車處所不得停車，道路交通安全規則第112 條
    第1 項第1 款定有明文。又設有禁止臨時停車標誌、標線處
    所不得臨時停車，此觀道路交通安全規則第111 條第1 項第
    3 款規定甚明。另按汽車駕駛人在禁止臨時停車處所停車，
    處新臺幣（下同）600 元以上1,200 元以下罰鍰，道路交通
    管理處罰條例第56條第1 項第1 款定有明文。
三、經查：
  (一)異議人於民國97年6 月2 日9 時52分許，確有將其所有車牌
    號碼ZI-0728 號汽車停放在高雄市○○區○○路段（設有全
    線禁止臨時停車標誌，停車彎除外），而遭裁罰及拖吊等情
    ，為異議人所不爭執，並有交通部公路總局高雄區○○○○
    ○道路交通管理事件裁決書、高雄市政府妨害交通車輛拖運
    費暨保管費收據、高雄市政府交通局代收交通違規罰鍰收據
    各1 紙及現場違規照片4 張在卷可憑（見本院卷第5 至7 頁
    ），是異議人於裁決書上所載時、地有「在禁止臨時停車處
    所停車」之違規事實，自堪以認定。
  (二)異議人雖以前揭情詞置辯，並請求撤銷原處分。惟按道路交
    通標誌標線號誌設置規則第79條已規定：「禁止臨時停車標
    誌，用以告示不得臨時停車，其限制條件得以附牌說明之。
    設於禁止臨時停車路段。已設有禁止臨時停車線者，得免設
    之；本標誌為藍底、紅邊、紅色交叉圖案」。是依上開規定
    ，禁止臨時停車標誌之設置，係設於禁止臨時停車路段，且
    於已設有禁止臨時停車線處，即得免予設置（亦即，禁止臨
    時停車標誌及禁止臨時停車線，得「擇一」或「併予」設置
    ）。經查，高雄市○○區○○路設有藍底、紅邊、紅色交叉
    圖案之禁止臨時停車標誌（全線禁止臨時停車，停車彎除外
    ）之事實，有照片1 張附卷可憑（見本院卷第7 頁附圖二左
    上角照片），又觀該張採證照片，並未有標誌遭路樹、工作
    物等其他物遮蔽之情形，且下方附牌更明確標示為「全線禁
    止臨時停車（停車彎除外）」，自難謂有「交通管制設施設
    置不明確或受他物遮蔽」之情形。又駕車遵守交通規則及注
    意標誌、標線，本為每一用路人之法定義務，用路人自身即
    應主動注意及遵守，本件異議人停車地點附近既設有明顯可
    見之「禁止臨時停車」交通標誌，縱路面未同時併予劃設禁
    止臨時停車線，異議人當亦不致誤認該處可停車，是異議人
    上開所辯：異議人停車處有「交通管制設施設置不明確或受
    他物遮蔽」云云，自非可採。
  (三)至異議人雖另辦稱：伊以高雄市政府交通設施入口查詢網站
    查詢，結果顯示並未標示該路段為禁止臨時停車路段。惟查
    ，異議人所提出之高雄市政府交通設施入口查詢網站網頁畫
    面資料（見本院卷第7 頁）係屬輔助之用，交通標誌標線號
    誌實際設置情形仍應視現場情形為準（同理，縱上開網頁有
    標示禁止臨時停車，然現場未設置或劃設，亦不得以上開網
    頁資料即加以處罰），本件異議人所停車之地點既確實設置
    有禁止臨時停車標誌（且非私設，而係政府機關所設置），
    有前揭舉發交通違規照片可據，異議人尚無從據此卸責，併
    予敘明。
四、綜上所述，異議人確有裁決書上所載違規情事，揆諸上揭法
    律規定，原處分機關援引道路交通管理處罰條例第56條第1
    項第1 款等規定，對異議人裁處罰鍰900 元，並無違誤。又
    異議人既有上揭違規，執法人員依法加以拖吊，同無違誤，
    併予敘明。綜上，異議人執上開情詞，提起本件聲明異議，
    洵無理由，應予裁定駁回。
據上論斷，應依道路交通案件處理辦法第19條，裁定如主文。
中    華    民    國    97    年     9    月     8    日
                  交通法庭  法  官  林永村
以上證明與原本無異。
如不服本裁定應於送達後5 日內向本院提出抗告狀。
中    華    民    國    97    年    9     月     8    日
                            書記官  李祥銘


司法院資訊處製作；財團法人民間司法改革基金會備份。
